# 互联网公司平台业务主营业务成本归集问题

提问人：longyindunzong 时间：2018-01-10 14:44:20
请教陈版，我们公司是一家互联网公司，主要是通过互联网平台，收取平台上商铺的服务费，但是在这个平台，主营业务成本不知道如何归集，现在我们公司这个平台是由运营中心的四个部门负责，主要有客服部、平台部、技术部、产品部组成，这四个部门是一个整体，所以现在的问题是，这个运营中心的什么费用可以归集到主营业务成本。

回答人：chenyiwei
建议对这些部门的支出进行梳理，确定哪些支出与维持该平台的日常运作和赚取服务费收入直接相关。平台的研发更新和一般行政管理费用不能计入主营业务成本。

提问人：longyindunzong 时间：2018-01-16 11:02:36
陈老师，有些费用支出无法确认是否与平台的日常运作和赚取服务收入直接相关，但是人力成本基本可以确认是直接相关。我想请问一下，是否可以将人力成本归集为主营业务成本，其他费用归集到管理费用，我不知道这种处理方法是否可以，这就使得一个部门的费用归集到两个科目，这样做是否符合会计准则的要求。谢谢陈老师给指导一下

回答人：chenyiwei
不建议按照费用的类别划分。例如人工成本中应该也有研发人员和一般管理人员的工资，这就不适合于计入营业成本。